tr: Yarış tulumu sertifikasyon standardı: CIK-FIA Karting Seviye 1; CIK-FIA Karting Seviye 2; CIK-FIA Karting Seviye 2 (yağmur); FIA 8856-2000; FIA 8856-2018; FIA 8856-2018 + FIA 8856-2000 (çift); Sertifikalı değil; SFI 3.2A/1; SFI 3.2A/10; SFI 3.2A/15; SFI 3.2A/20; SFI 3.2A/40; SFI 3.2A/5; Diğer
zh-CN: 赛车服认证标准: CIK-FIA 卡丁车 1 级; CIK-FIA 卡丁车 2 级; CIK-FIA 卡丁车 2 级（防雨）; FIA 8856-2000; FIA 8856-2018; FIA 8856-2018 + FIA 8856-2000（双重）; 未经认证; SFI 3.2A/1; SFI 3.2A/10; SFI 3.2A/15; SFI 3.2A/20; SFI 3.2A/40; SFI 3.2A/5; 其他
ro-RO: Standard de certificare pentru combinezoane de curse: CIK-FIA Karting Nivelul 1; CIK-FIA Karting Nivelul 2; CIK-FIA Karting Nivelul 2 (ploaie); FIA 8856-2000; FIA 8856-2018; FIA 8856-2018 + FIA 8856-2000 (dual); Necertificat; SFI 3.2A/1; SFI 3.2A/10; SFI 3.2A/15; SFI 3.2A/20; SFI 3.2A/40; SFI 3.2A/5; Altele
ko: 레이싱 슈트 인증 표준: CIK-FIA 카팅 레벨 1; CIK-FIA 카팅 레벨 2; CIK-FIA 카팅 레벨 2(우천용); FIA 8856-2000; FIA 8856-2018; FIA 8856-2018 + FIA 8856-2000(이중); 미인증; SFI 3.2A/1; SFI 3.2A/10; SFI 3.2A/15; SFI 3.2A/20; SFI 3.2A/40; SFI 3.2A/5; 기타
ru: Стандарт сертификации гоночного костюма: CIK-FIA Karting Level 1; CIK-FIA Karting Level 2; CIK-FIA Karting Level 2 (дождевой); FIA 8856-2000; FIA 8856-2018; FIA 8856-2018 + FIA 8856-2000 (двойной); Без сертификации; SFI 3.2A/1; SFI 3.2A/10; SFI 3.2A/15; SFI 3.2A/20; SFI 3.2A/40; SFI 3.2A/5; Другое
sl-SI: Certifikacijski standard za dirkaški kombinezon: CIK-FIA Karting stopnja 1; CIK-FIA Karting stopnja 2; CIK-FIA Karting stopnja 2 (dež); FIA 8856-2000; FIA 8856-2018; FIA 8856-2018 + FIA 8856-2000 (dvojno); Brez certifikata; SFI 3.2A/1; SFI 3.2A/10; SFI 3.2A/15; SFI 3.2A/20; SFI 3.2A/40; SFI 3.2A/5; Drugo
el: Πρότυπο πιστοποίησης αγωνιστικής στολής: CIK-FIA Karting Level 1; CIK-FIA Karting Level 2; CIK-FIA Karting Level 2 (βροχής); FIA 8856-2000; FIA 8856-2018; FIA 8856-2018 + FIA 8856-2000 (διπλό); Χωρίς πιστοποίηση; SFI 3.2A/1; SFI 3.2A/10; SFI 3.2A/15; SFI 3.2A/20; SFI 3.2A/40; SFI 3.2A/5; Άλλο
sk-SK: Norma na certifikáciu pretekárskej kombinézy: CIK-FIA Karting Level 1; CIK-FIA Karting Level 2; CIK-FIA Karting Level 2 (do dažďa); FIA 8856-2000; FIA 8856-2018; FIA 8856-2018 + FIA 8856-2000 (duálne); Bez certifikácie; SFI 3.2A/1; SFI 3.2A/10; SFI 3.2A/15; SFI 3.2A/20; SFI 3.2A/40; SFI 3.2A/5; Iné
fi: Kilpapuvun sertifiointistandardi: CIK-FIA Karting Level 1; CIK-FIA Karting Level 2; CIK-FIA Karting Level 2 (sade); FIA 8856-2000; FIA 8856-2018; FIA 8856-2018 + FIA 8856-2000 (kaksois); Ei sertifioitu; SFI 3.2A/1; SFI 3.2A/10; SFI 3.2A/15; SFI 3.2A/20; SFI 3.2A/40; SFI 3.2A/5; Muu
ja: レーススーツ認証標準: CIK-FIA カーティング レベル1; CIK-FIA カーティング レベル2; CIK-FIA カーティング レベル2 (レイン); FIA 8856-2000; FIA 8856-2018; FIA 8856-2018 + FIA 8856-2000 (デュアル); 認定なし; SFI 3.2A/1; SFI 3.2A/10; SFI 3.2A/15; SFI 3.2A/20; SFI 3.2A/40; SFI 3.2A/5; その他
nl: Certificeringsnorm racepak: CIK-FIA Karting niveau 1; CIK-FIA Karting niveau 2; CIK-FIA Karting niveau 2 (regen); FIA 8856-2000; FIA 8856-2018; FIA 8856-2018 + FIA 8856-2000 (dubbel); Niet gecertificeerd; SFI 3.2A/1; SFI 3.2A/10; SFI 3.2A/15; SFI 3.2A/20; SFI 3.2A/40; SFI 3.2A/5; Overig
vi: Tiêu chuẩn chứng nhận của bộ đồ đua xe: CIK-FIA Karting Cấp 1; CIK-FIA Karting Cấp 2; CIK-FIA Karting Cấp 2 (đi mưa); FIA 8856-2000; FIA 8856-2018; FIA 8856-2018 + FIA 8856-2000 (kép); Chưa được chứng nhận; SFI 3.2A/1; SFI 3.2A/10; SFI 3.2A/15; SFI 3.2A/20; SFI 3.2A/40; SFI 3.2A/5; Khác
pl: Norma certyfikacji kombinezonu wyścigowego: CIK-FIA Karting Level 1; CIK-FIA Karting Level 2; CIK-FIA Karting Level 2 (deszcz); FIA 8856-2000; FIA 8856-2018; FIA 8856-2018 + FIA 8856-2000 (podwójna); Brak certyfikatu; SFI 3.2A/1; SFI 3.2A/10; SFI 3.2A/15; SFI 3.2A/20; SFI 3.2A/40; SFI 3.2A/5; Inne
es: Estándar de certificación de trajes de carreras: CIK-FIA Karting Nivel 1; CIK-FIA Karting Nivel 2; CIK-FIA Karting Nivel 2 (lluvia); FIA 8856-2000; FIA 8856-2018; FIA 8856-2018 + FIA 8856-2000 (dual); No certificado; SFI 3.2A/1; SFI 3.2A/10; SFI 3.2A/15; SFI 3.2A/20; SFI 3.2A/40; SFI 3.2A/5; Otro
da: Certificeringsstandard for racerdragt: CIK-FIA Karting Level 1; CIK-FIA Karting Level 2; CIK-FIA Karting Level 2 (regnvejr); FIA 8856-2000; FIA 8856-2018; FIA 8856-2018 + FIA 8856-2000 (dobbelt); Ikke certificeret; SFI 3.2A/1; SFI 3.2A/10; SFI 3.2A/15; SFI 3.2A/20; SFI 3.2A/40; SFI 3.2A/5; Andet
bg-BG: Стандарт за сертификация на състезателен костюм: CIK-FIA Karting Level 1; CIK-FIA Karting Level 2; CIK-FIA Karting Level 2 (за дъжд); FIA 8856-2000; FIA 8856-2018; FIA 8856-2018 + FIA 8856-2000 (двоен); Не е сертифициран; SFI 3.2A/1; SFI 3.2A/10; SFI 3.2A/15; SFI 3.2A/20; SFI 3.2A/40; SFI 3.2A/5; Друго
fr: Norme de certification des combinaisons de course: CIK-FIA Karting niveau 1; CIK-FIA Karting niveau 2; CIK-FIA Karting niveau 2 (pluie); FIA 8856-2000; FIA 8856-2018; FIA 8856-2018 + FIA 8856-2000 (double); Non certifié; SFI 3.2A/1; SFI 3.2A/10; SFI 3.2A/15; SFI 3.2A/20; SFI 3.2A/40; SFI 3.2A/5; Autre
hu: Versenyruha tanúsítási szabványa: CIK-FIA Karting 1-es szint; CIK-FIA Karting 2-es szint; CIK-FIA Karting 2-es szint (eső); FIA 8856-2000; FIA 8856-2018; FIA 8856-2018 + FIA 8856-2000 (kettős); Nem minősített; SFI 3.2A/1; SFI 3.2A/10; SFI 3.2A/15; SFI 3.2A/20; SFI 3.2A/40; SFI 3.2A/5; Egyéb
pt-BR: Macacão de competição, norma de homologação: CIK-FIA Karting Nível 1; CIK-FIA Karting Nível 2; CIK-FIA Karting Nível 2 (chuva); FIA 8856-2000; FIA 8856-2018; FIA 8856-2018 + FIA 8856-2000 (duplo); Sem certificação; SFI 3.2A/1; SFI 3.2A/10; SFI 3.2A/15; SFI 3.2A/20; SFI 3.2A/40; SFI 3.2A/5; Outros
lt-LT: Lenktynių kostiumų sertifikavimo standartas: CIK-FIA Karting Level 1; CIK-FIA Karting Level 2; CIK-FIA Karting Level 2 (lietui); FIA 8856-2000; FIA 8856-2018; FIA 8856-2018 ir FIA 8856-2000 (dvigubas); Nesertifikuota; SFI 3.2A/1; SFI 3.2A/10; SFI 3.2A/15; SFI 3.2A/20; SFI 3.2A/40; SFI 3.2A/5; Kita
it: Standard di certificazione della tuta da corsa: CIK-FIA Karting Livello 1; CIK-FIA Karting Livello 2; CIK-FIA Karting Livello 2 (pioggia); FIA 8856-2000; FIA 8856-2018; FIA 8856-2018 + FIA 8856-2000 (doppia); Non certificato; SFI 3.2A/1; SFI 3.2A/10; SFI 3.2A/15; SFI 3.2A/20; SFI 3.2A/40; SFI 3.2A/5; Altro
sv: Certifieringsstandard för racingdräkt: CIK-FIA Karting Level 1; CIK-FIA Karting Level 2; CIK-FIA Karting Level 2 (regn); FIA 8856-2000; FIA 8856-2018; FIA 8856-2018 + FIA 8856-2000 (dubbel); Ej certifierad; SFI 3.2A/1; SFI 3.2A/10; SFI 3.2A/15; SFI 3.2A/20; SFI 3.2A/40; SFI 3.2A/5; Övrigt
zh-TW: 賽車服認證標準: CIK-FIA 卡丁車 Level 1; CIK-FIA 卡丁車 Level 2; CIK-FIA 卡丁車 Level 2 (雨天); FIA 8856-2000; FIA 8856-2018; FIA 8856-2018 + FIA 8856-2000 (雙認證); 未認證; SFI 3.2A/1; SFI 3.2A/10; SFI 3.2A/15; SFI 3.2A/20; SFI 3.2A/40; SFI 3.2A/5; 其他
pt-PT: Norma de certificação dos fatos de corrida: CIK-FIA Karting nível 1; CIK-FIA Karting nível 2; CIK-FIA Karting nível 2 (chuva); FIA 8856-2000; FIA 8856-2018; FIA 8856-2018 + FIA 8856-2000 (duplo); Sem certificação; SFI 3.2A/1; SFI 3.2A/10; SFI 3.2A/15; SFI 3.2A/20; SFI 3.2A/40; SFI 3.2A/5; Outro
th: มาตรฐานการรับรองชุดแข่ง: CIK-FIA Karting Level 1; CIK-FIA Karting Level 2; CIK-FIA Karting Level 2 (สำหรับลุยฝน); FIA 8856-2000; FIA 8856-2018; FIA 8856-2018 และ FIA 8856-2000 (แบบคู่); ไม่ได้รับการรับรอง; SFI 3.2A/1; SFI 3.2A/10; SFI 3.2A/15; SFI 3.2A/20; SFI 3.2A/40; SFI 3.2A/5; อื่นๆ
cs: Certifikační standard závodního obleku: CIK-FIA Karting Level 1; CIK-FIA Karting Level 2; CIK-FIA Karting Level 2 (do deště); FIA 8856-2000; FIA 8856-2018; FIA 8856-2018 + FIA 8856-2000 (dvojitá); Bez certifikace; SFI 3.2A/1; SFI 3.2A/10; SFI 3.2A/15; SFI 3.2A/20; SFI 3.2A/40; SFI 3.2A/5; Ostatní
nb: Sertifiseringsstandard for racingdrakt: CIK-FIA Karting Level 1; CIK-FIA Karting Level 2; CIK-FIA Karting Level 2 (regn); FIA 8856-2000; FIA 8856-2018; FIA 8856-2018 + FIA 8856-2000 (dobbel); Ikke sertifisert; SFI 3.2A/1; SFI 3.2A/10; SFI 3.2A/15; SFI 3.2A/20; SFI 3.2A/40; SFI 3.2A/5; Annet
en: Racing suit certification standard: CIK-FIA Karting Level 1; CIK-FIA Karting Level 2; CIK-FIA Karting Level 2 (rain); FIA 8856-2000; FIA 8856-2018; FIA 8856-2018 + FIA 8856-2000 (dual); Not certified; SFI 3.2A/1; SFI 3.2A/10; SFI 3.2A/15; SFI 3.2A/20; SFI 3.2A/40; SFI 3.2A/5; Other
hr-HR: Standard certificiranja trkaćeg odijela: CIK-FIA Karting Razina 1; CIK-FIA Karting Razina 2; CIK-FIA Karting Razina 2 (za kišu); FIA 8856-2000; FIA 8856-2018; FIA 8856-2018 + FIA 8856-2000 (dvostruko); Nema certifikat; SFI 3.2A/1; SFI 3.2A/10; SFI 3.2A/15; SFI 3.2A/20; SFI 3.2A/40; SFI 3.2A/5; Ostalo
de: Zertifizierungsstandard der Rennhandschuhe: CIK-FIA Karting Level 1; CIK-FIA Karting Level 2; CIK-FIA Karting Level 2 (Regen); FIA 8856-2000; FIA 8856-2018; FIA 8856-2018 + FIA 8856-2000 (Duo); Nicht zertifiziert; SFI 3.2A/1; SFI 3.2A/10; SFI 3.2A/15; SFI 3.2A/20; SFI 3.2A/40; SFI 3.2A/5; Sonstige